{"present": {"1 Singular": {"Affirmative": "cumaim", "Question": "an gcumaim?", "Negative": "n\u00ed chumaim"}, "2 Singular": {"Affirmative": "cumann t\u00fa", "Question": "an gcumann t\u00fa?", "Negative": "n\u00ed chumann t\u00fa"}, "3 Singular": {"Male": {"Affirmative": "cumann s\u00e9", "Question": "an gcumann s\u00e9?", "Negative": "n\u00ed chumann s\u00e9"}, "Female": {"Affirmative": "cumann s\u00ed", "Question": "an gcumann s\u00ed?", "Negative": "n\u00ed chumann s\u00ed"}}, "1 Plural": {"Compressed": {"Affirmative": "cumaimid", "Question": "an gcumaimid?", "Negative": "n\u00ed chumaimid"}, "Extended": {"Affirmative": "cumann muid", "Question": "an gcumann muid?", "Negative": "n\u00ed chumann muid"}}, "2 Plural": {"Affirmative": "cumann sibh", "Question": "an gcumann sibh?", "Negative": "n\u00ed chumann sibh"}, "3 Plural": {"Affirmative": "cumann siad", "Question": "an gcumann siad?", "Negative": "n\u00ed chumann siad"}, "Passive": {"Affirmative": "cumtar", "Question": "an gcumtar?", "Negative": "n\u00ed chumtar"}}, "future": {"1 Singular": {"Affirmative": "cumfaidh m\u00e9", "Question": "an gcumfaidh m\u00e9?", "Negative": "n\u00ed chumfaidh m\u00e9"}, "2 Singular": {"Affirmative": "cumfaidh t\u00fa", "Question": "an gcumfaidh t\u00fa?", "Negative": "n\u00ed chumfaidh t\u00fa"}, "3 Singular": {"Male": {"Affirmative": "cumfaidh s\u00e9", "Question": "an gcumfaidh s\u00e9?", "Negative": "n\u00ed chumfaidh s\u00e9"}, "Female": {"Affirmative": "cumfaidh s\u00ed", "Question": "an gcumfaidh s\u00ed?", "Negative": "n\u00ed chumfaidh s\u00ed"}}, "1 Plural": {"Compressed": {"Affirmative": "cumfaimid", "Question": "an gcumfaimid?", "Negative": "n\u00ed chumfaimid"}, "Extended": {"Affirmative": "cumfaidh muid", "Question": "an gcumfaidh muid?", "Negative": "n\u00ed chumfaidh muid"}}, "2 Plural": {"Affirmative": "cumfaidh sibh", "Question": "an gcumfaidh sibh?", "Negative": "n\u00ed chumfaidh sibh"}, "3 Plural": {"Affirmative": "cumfaidh siad", "Question": "an gcumfaidh siad?", "Negative": "n\u00ed chumfaidh siad"}, "Passive": {"Affirmative": "cumfar", "Question": "an gcumfar?", "Negative": "n\u00ed chumfar"}}, "past": {"1 Singular": {"Affirmative": "chum m\u00e9", "Question": "ar chum m\u00e9?", "Negative": "n\u00edor chum m\u00e9"}, "2 Singular": {"Affirmative": "chum t\u00fa", "Question": "ar chum t\u00fa?", "Negative": "n\u00edor chum t\u00fa"}, "3 Singular": {"Male": {"Affirmative": "chum s\u00e9", "Question": "ar chum s\u00e9?", "Negative": "n\u00edor chum s\u00e9"}, "Female": {"Affirmative": "chum s\u00ed", "Question": "ar chum s\u00ed?", "Negative": "n\u00edor chum s\u00ed"}}, "1 Plural": {"Compressed": {"Affirmative": "chumamar", "Question": "ar chumamar?", "Negative": "n\u00edor chumamar"}, "Extended": {"Affirmative": "chum muid", "Question": "ar chum muid?", "Negative": "n\u00edor chum muid"}}, "2 Plural": {"Affirmative": "chum sibh", "Question": "ar chum sibh?", "Negative": "n\u00edor chum sibh"}, "3 Plural": {"Compressed": {"Affirmative": "chum siad", "Question": "ar chum siad?", "Negative": "n\u00edor chum siad"}, "Extended": {"Affirmative": "chumadar", "Question": "ar chumadar?", "Negative": "n\u00edor chumadar"}}, "Passive": {"Affirmative": "cumadh", "Question": "ar cumadh?", "Negative": "n\u00edor cumadh"}}, "condi": {"1 Singular": {"Affirmative": "chumfainn", "Question": "an gcumfainn?", "Negative": "n\u00ed chumfainn"}, "2 Singular": {"Affirmative": "chumf\u00e1", "Question": "an gcumf\u00e1?", "Negative": "n\u00ed chumf\u00e1"}, "3 Singular": {"Male": {"Affirmative": "chumfadh s\u00e9", "Question": "an gcumfadh s\u00e9?", "Negative": "n\u00ed chumfadh s\u00e9"}, "Female": {"Affirmative": "chumfadh s\u00ed", "Question": "an gcumfadh s\u00ed?", "Negative": "n\u00ed chumfadh s\u00ed"}}, "1 Plural": {"Compressed": {"Affirmative": "chumfaimis", "Question": "an gcumfaimis?", "Negative": "n\u00ed chumfaimis"}, "Extended": {"Affirmative": "chumfadh muid", "Question": "an gcumfadh muid?", "Negative": "n\u00ed chumfadh muid"}}, "2 Plural": {"Affirmative": "chumfadh sibh", "Question": "an gcumfadh sibh?", "Negative": "n\u00ed chumfadh sibh"}, "3 Plural": {"Compressed": {"Affirmative": "chumfaid\u00eds", "Question": "an gcumfaid\u00eds?", "Negative": "n\u00ed chumfaid\u00eds"}, "Extended": {"Affirmative": "chumfadh siad", "Question": "an gcumfadh siad?", "Negative": "n\u00ed chumfadh siad"}}, "Passive": {"Affirmative": "chumfa\u00ed", "Question": "an gcumfa\u00ed?", "Negative": "n\u00ed chumfa\u00ed"}}, "imper": {"1 Singular": {"Affirmative": "cumaim!", "Negative": "n\u00e1 cumaim!"}, "2 Singular": {"Affirmative": "cum!", "Negative": "n\u00e1 cum!"}, "3 Singular": {"Male": {"Affirmative": "cumadh s\u00e9!", "Negative": "n\u00e1 cumadh s\u00e9!"}, "Female": {"Affirmative": "cumadh s\u00ed!", "Negative": "n\u00e1 cumadh s\u00ed!"}}, "1 Plural": {"Compressed": {"Affirmative": "cumaimis!", "Negative": "n\u00e1 cumaimis!"}, "Extended": {"Affirmative": "cumadh muid!", "Negative": "n\u00e1 cumadh muid!"}}, "2 Plural": {"Affirmative": "cumaig\u00ed!", "Negative": "n\u00e1 cumaig\u00ed!"}, "3 Plural": {"Compressed": {"Affirmative": "cumaid\u00eds!", "Negative": "n\u00e1 cumaid\u00eds!"}, "Extended": {"Affirmative": "cumadh siad!", "Negative": "n\u00e1 cumadh siad!"}}, "Passive": {"Affirmative": "cumtar!", "Negative": "n\u00e1 cumtar!"}}, "pastConti": {"1 Singular": {"Affirmative": "chumainn", "Question": "an gcumainn?", "Negative": "n\u00ed chumainn"}, "2 Singular": {"Affirmative": "chumt\u00e1", "Question": "an gcumt\u00e1?", "Negative": "n\u00ed chumt\u00e1"}, "3 Singular": {"Male": {"Affirmative": "chumadh s\u00e9", "Question": "an gcumadh s\u00e9?", "Negative": "n\u00ed chumadh s\u00e9"}, "Female": {"Affirmative": "chumadh s\u00ed", "Question": "an gcumadh s\u00ed?", "Negative": "n\u00ed chumadh s\u00ed"}}, "1 Plural": {"Compressed": {"Affirmative": "chumaimis", "Question": "an gcumaimis?", "Negative": "n\u00ed chumaimis"}, "Extended": {"Affirmative": "chumadh muid", "Question": "an gcumadh muid?", "Negative": "n\u00ed chumadh muid"}}, "2 Plural": {"Affirmative": "chumadh sibh", "Question": "an gcumadh sibh?", "Negative": "n\u00ed chumadh sibh"}, "3 Plural": {"Compressed": {"Affirmative": "chumaid\u00eds", "Question": "an gcumaid\u00eds?", "Negative": "n\u00ed chumaid\u00eds"}, "Extended": {"Affirmative": "chumadh siad", "Question": "an gcumadh siad?", "Negative": "n\u00ed chumadh siad"}}, "Passive": {"Affirmative": "chumta\u00ed", "Question": "an gcumta\u00ed?", "Negative": "n\u00ed chumta\u00ed"}}, "subj": {"1 Singular": {"Affirmative": "go gcuma m\u00e9", "Negative": "n\u00e1r chuma m\u00e9"}, "2 Singular": {"Affirmative": "go gcuma t\u00fa", "Negative": "n\u00e1r chuma t\u00fa"}, "3 Singular": {"Male": {"Affirmative": "go gcuma s\u00e9", "Negative": "n\u00e1r chuma s\u00e9"}, "Female": {"Affirmative": "go gcuma s\u00ed", "Negative": "n\u00e1r chuma s\u00ed"}}, "1 Plural": {"Compressed": {"Affirmative": "go gcumaimid", "Negative": "n\u00e1r chumaimid"}, "Extended": {"Affirmative": "go gcuma muid", "Negative": "n\u00e1r chuma muid"}}, "2 Plural": {"Affirmative": "go gcuma sibh", "Negative": "n\u00e1r chuma sibh"}, "3 Plural": {"Affirmative": "go gcuma siad", "Negative": "n\u00e1r chuma siad"}, "Passive": {"Affirmative": "go gcumtar", "Negative": "n\u00e1r chumtar"}}, "verbal noun": "cumadh", "verbal adjective": "cumtha"}